【裁判字號】    95,易,1174
【裁判日期】    951012
【裁判案由】    竊盜
【裁判全文】
臺灣士林地方法院刑事判決              95年度易字第1174號
公  訴  人  臺灣士林地方法院檢察署檢察官
被      告  辛○○
                    (
            乙○○
上列被告因竊盜案件，經檢察官提起公訴（95年度偵字第10492
號），被告等於準備程序就被訴事實為有罪之陳述，本院合議庭
裁定由受命法官獨任依簡式審判程序審理，並判決如下：
    主  文
辛○○犯如附表所示之罪，處如附表所示之刑。應執行有期徒刑
貳年，扣案之鑰匙伍串均沒收。
乙○○犯如附表所示之罪，處如附表所示之刑。應執行有期徒刑
壹年，扣案之鑰匙伍串均沒收。
    事  實
一、辛○○曾於民國94年間因竊盜案件，經臺灣基隆地方法院於
    94年9月30日，以94年度基簡字第766號判決處有期徒刑5 月
    ，並於94年11月3 日確定，甫於95年6 月3 日縮刑期滿執行
    完畢；乙○○曾於90年間因恐嚇取財案件，經本院於90年11
    月27日，以90年度訴字第470 號判決處有期徒刑5 月確定，
    於91年8 月10日執行完畢。詎二人竟不知悔改，辛○○復基
    於意圖為自己不法所有之概括犯意，連續於附表編號一、二
    所示之時間、地點，竊取附表編號一、二所示之財物。復另
    行起意，於附表編號三所示之時間、地點，竊得附表編號三
    所示之財物。又辛○○與乙○○在網咖消費，因已無金錢花
    用，乃共同基於意圖為自己不法所有之犯意聯絡，分別於附
    表編號四、五、六、七之時間、地點，由乙○○騎乘車牌號
    碼HTX-700 號機車，搭載辛○○尋找竊取之目標，待選定竊
    取之車輛，由辛○○持自備之鑰匙，乙○○在旁把風之方式
    ，竊取附表編號四、五、六所示之車輛得手，尋找車內現金
    未果，遂將該等車輛分別藏匿於臺北縣汐止市山區。嗣辛○
    ○、乙○○以相同方式，於附表編號七所示時間、地點，竊
    取附表編號七所示之車輛尚未得手時，因該車輛之防盜系統
    啟動，為巡邏員警發現有異，上前查詢，辛○○隨即搭乘乙
    ○○騎乘之上揭機車共同逃逸，嗣為警於95年8 月27日凌晨
    4 時許，在臺北縣汐止市○○○路343 號前逮捕，並扣得辛
    ○○所有行竊上開汽車所用之汽車鑰匙5 串；復經乙○○及
    辛○○同意，為警於95年8 月27日上午10時20分許，在臺北
    縣汐止市○○路○ 段349 巷1 號2 樓，搜得附表編號一、二
    所示之財物，及於台北縣汐止市山區查獲附表編號四、五、
    六所示之自小客車。
二、案經臺北縣政府警察局汐止分局報告臺灣士林地方法院檢察
    署檢察官偵查起訴。
    理  由
一、上開犯罪事實，業據被告辛○○、乙○○迭於警詢、檢察官
    偵查及本院審理中坦承不諱，核與證人即被害人丁○○、葉
    火、丙○○、庚○○、己○○、甲○○、曾玟凱指訴失竊
    之情節相符，並有上開被害人立具之贓物認領保管單、車號
    XB-7955 號、車號UR-9291 號、車號HR-0809 號、車號2N-4
    202 號之車輛竊盜（車牌失竊）資料個別查詢報表各1 份、
    照片10張附卷可稽，且有扣案之鑰匙5 串可資佐證，是被告
    2 人之犯行應可認定。
二、查被告為附表編號一、二所示之竊盜行為後，刑法於94年2
    月2 日修正公布，95年7 月1 日施行，其中刪除第56條（連
    續犯），並修正第2 條（新舊法之比較適用）、第47條（累
    犯）、第51條（定執行刑）等規定。其中刑法第2 條係規範
    行為後法律變更所生新舊法律比較適用之準據法，是刑法第
    2 條本身雖經修正，但該條文既屬適用法律之準據法，本身
    尚無比較新舊法之問題，應逕適用裁判時即修正後刑法第2
    條規定以決定適用之刑罰法律，先予敘明。再者，
  (一)行為後法律有變更者，適用行為時之法律。但行為後之法律
    有利於行為人者，適用最有利於行為人之法律，修正後刑法
    第2 條第1 項定有明文。又比較時應就罪刑有關之共犯、未
    遂犯、想像競合犯、牽連犯、連續犯、結合犯，以及累犯加
    重、自首減輕暨其他法定加減（如身分加減）與加減例等一
    切規定，綜其全部罪刑之結果而為比較。再從刑附屬於主刑
    ，除法律有特別規定者外，依主刑所適用之法律（最高法院
    95年第8 次刑事庭會議決議參照）。
  (二)修正前刑法第56條有關「連續數行為而犯同一之罪名者，以
    一罪論，但得加重其刑至二分之一」之連續犯規定，經修正
    刪除。被告辛○○於本案所為附表編號一、二計2 次竊盜犯
    罪行為均發生於新法施行之前，所為犯罪時間緊接，均係犯
    構成要件相同之罪名，其主觀上顯係基於概括犯意所為，為
    連續犯，依修正前刑法第56條規定，論以一罪，而刑法修正
    後被告二人所犯之竊盜罪並無連續犯之適用，均應分論併罰
    ，是修正前之規定對被告辛○○較為有利。
  (三)又修正前刑法第47條規定：「受有期徒刑之執行完畢，或受
    無期徒刑或有期徒刑一部之執行而赦免後，5 年以內再犯有
    期徒刑以上之罪者，為累犯，加重本刑至2 分之1 。」，修
    正後該47條第1 項規定：「受徒刑之執行完畢，或一部之執
    行而赦免後，5 年以內故意再犯有期徒刑以上之罪者，為累
    犯，加重本刑至2 分之1 。」，則被告辛○○有如事實欄所
    載所犯罪科刑及執行情形，此有臺灣高等法院被告前案紀錄
    表在卷可按，其係於受有期徒刑之執行完畢後，5 年內故意
    再犯本件有期徒刑以上之罪，就附表編號一、二所示之犯行
    ，無論依修正前後之規定，均為累犯，並無何者有利或不利
    之情形。
  (四)再修正前刑法第51條規定：「數罪併罰，分別宣告其罪之刑
    ，依左列各款定其應執行者：」，其中第5 款規定：「宣告
    多數有期徒刑者，於各刑中之最長期以上，各刑合併之刑期
    以下，定其刑期。但不得逾二十年。」；修正後刑法第51條
    第5 款規定：「宣告多數有期徒刑者，於各刑中之最長期以
    上，各刑合併之刑期以下，定其刑期。但不得逾三十年。」
    ，裁判確定前犯數罪，其中一罪在刑法修正前犯者，仍有新
    舊法比較之問題（參見最高法院95年5 月23日第8 次刑事庭
    會議決議），則被告辛○○因本件數罪併罰之適用有附表編
    號一、二所示2 罪在刑法修正前所犯，仍應比較適用，比較
    結果，修正前之規定較有利於行為人。
  (五)綜上，被告辛○○所為上開犯行部分，經綜合觀察全部罪刑
    比較之結果，依修正後刑法第2 條第1 項前段規定，應適用
    較有利之修正前刑法第56條、第47條、第51條第5 款之規定
    。
三、核被告辛○○就附表編號一所為，係犯刑法第321 條第1 項
    第2 款踰越安全設備竊盜罪（公訴人於本院審理中已變更起
    訴法條）；而其就附表編號二至六所為，及被告乙○○就編
    號四至六之所為，均係犯刑法第320 條第1 項之普通竊盜既
    遂罪；又該被告2 人就附表編號七之所為，均係犯刑法第32
    0 條第3 項、第1 項之普通竊盜未遂罪。被告2 人於95年7
    月1 日刑法修正公布後，就附表編號四、五、六、七所示之
    竊盜犯行間，有犯意聯絡及共同實行之行為分擔，均應論以
    共同正犯。被告辛○○所為附表編號一、二所示2 次竊盜行
    為，時間緊接，犯罪基本構成要件相同，顯係基於概括犯意
    所為，爰依修正前刑法第56條規定，論以連續犯之附表二所
    示之一罪，並加重其刑。再被告2 人各有如事實欄所載所犯
    罪科刑及執行情形，此有臺灣高等法院被告前案紀錄表在卷
    可按，其等係於受有期徒刑之執行完畢後，5 年內故意再犯
    本件有期徒刑以上之罪，被告辛○○就附表編號一、二所示
    之犯行，應依修正前刑法第47條之規定，論以累犯，並遞予
    加重其刑，而被告2 人就附表所示其他犯行，應依修正後刑
    法第47條第1 項之規定論以累犯，並加重其刑。再被告2 人
    所犯附表編號七所示犯行，係已著手於犯罪行為之實行而未
    遂，為未遂犯，爰依法減輕其刑，並均先加後減。另被告辛
    ○○所為附表編號一、二所示連續踰越安全設備竊盜罪，及
    附表編號三至七號所示普通竊盜既遂及未遂罪，與被告乙○
    ○所為附表編號四至七所示普通竊盜既遂罪及未遂罪，各犯
    意個別，均各應分論併罰。爰審酌被告辛○○一再竊取他人
    財物，顯見弊習已深，惟念其案發後迭次坦承犯行，被告乙
    ○○騎機車載運辛○○共同竊取汽車，並考量其等需錢花用
    而生竊盜之犯罪動機、目的、犯罪手段及其智識程度等一切
    情狀，分量處如主文所示之刑，並分別定其應執行之刑。至
    扣案鑰匙扣案之鑰匙5 串，為被告辛○○所有供本件汽車竊
    盜犯罪所用或預備之工具，業據被告辛○○供承明確，應分
    別依刑法第38條第1 項第2 款之規定宣告沒收。
據上論斷，應依刑事訴訟法第273 條之1 第1 項、第299 條第1
項前段，修正前刑法第2 條第1 項前段、第56條、刑法第28條、
第321 條第1 項第2 款、第320 條第1 項、第3 項、修正前刑法
第47條、第51條第5 款、刑法第47條第1 項、第25條第2 項、第
41條第1 項前段、第2 項、第51條第5 款、第38條第1 項第2 款
，刑法施行法第1 條之1 第1 項、第2 條前段，判決如主文。
本案經檢察官吳維雅到庭執行職務。
中    華    民    國    95    年    10    月    12    日
                  刑事第一庭法  官  雷雯華
以上正本證明與原本無異。
如不服本判決，應於判決送達後10日內，向本院提出上訴狀。
                            書記官  陳如玲
中    華    民    國    95    年    10    月    12    日
本案論罪科刑法條全文：
刑法第320 條第1 項
意圖為自己或第三人不法之所有，而竊取他人之動產者，為竊盜
罪，處5 年以下有期徒刑、拘役或5 百元以下罰金。
刑法第321 條第1 項第2 款
犯竊盜罪而有左列情形之一者，處6 月以上、5 年以下有期徒刑
：
二  毀越門扇、牆垣或其他安全設備而犯之者。
附表：
┌──┬───────┬───────┬─────────┬──────┬──────┬────────┐
│編號│時        間  │地        點  │犯罪方法          │竊得財物    │所犯之罪    │所處之刑        │
├──┼───────┼───────┼─────────┼──────┼──────┼────────┤
│一  │95年6 月11日上│台北縣汐止市保│辛○○自窗戶之安全│點唱機1 台、│如編號二    │如編號二        │
│    │午11時20分許  │新街29號5 樓頂│設備侵入丁○○住宅│光碟片26片、│            │                │
│    │              │加蓋屋        │竊盜得手（侵入住宅│點歌本1 本、│            │                │
│    │              │              │部分未據告訴）。  │panasonic 行│            │                │
│    │              │              │                  │動電話1 具  │            │                │
├──┼───────┼───────┼─────────┼──────┼──────┼────────┤
│二  │95年6 月14日晚│台北市南港區南│辛○○以自備之鑰匙│光碟隨身聽1 │連續踰越安全│辛○○處有期徒刑│
│    │上午11時許    │港路2 段99號「│開啟大門侵入葉火│台、電擊棒1 │設備竊盜，累│捌月。          │
│    │              │連發汽車大賣場│所經營非有人居住之│支、伸縮警棍│犯。        │                │
│    │              │」            │連發汽車大賣場竊盜│1支         │            │                │
│    │              │              │得手。          │            │            │                │
├──┼───────┼───────┼─────────┼──────┼──────┼────────┤
│三  │95年8 月14日下│台北縣汐止市鄉│辛○○以自備汽車鑰│XB-7955 號自│意圖為自己不│辛○○處有期徒刑│
│    │午3 時許      │友街38號前    │匙竊盜丙○○所有汽│小客車      │法之所有，而│肆月。扣案鑰匙伍│
│    │              │              │車得手。          │            │竊取他人之動│串均沒收。      │
│    │              │              │                  │            │產，累犯。  │                │
│    │              │              │                  │            │            │                │
│    │              │              │                  │            │            │                │
├──┼───────┼───────┼─────────┼──────┼──────┼────────┤
│四  │95年8 月27日凌│台北縣汐止市新│辛○○與乙○○共同│2N-4202 號自│辛○○、李裕│辛○○、乙○○各│
│    │晨2 時許      │台五路2 段218 │以自備汽車鑰匙竊盜│用小客車（登│華共同意圖為│處有期徒刑肆月，│
│    │              │號前          │庚○○使用之汽車得│記所有名義人│自己不法之所│乙○○如易科罰金│
│    │              │              │手。              │為邱朝聰）  │有，而竊取他│以新台幣壹仟元折│
│    │              │              │                  │            │人之動產，均│算壹日。扣案鑰匙│
│    │              │              │                  │            │累犯。      │伍串均沒收。    │
├──┼───────┼───────┼─────────┼──────┼──────┼────────┤
│五  │95年8 月27日凌│台北縣汐止市仁│辛○○與乙○○共同│UR-9291 號自│辛○○、李裕│辛○○、乙○○各│          │
│    │晨2 時30分許  │愛路152 巷內  │以自備汽車鑰匙竊盜│小客車      │華共同意圖為│處有期徒刑肆月，│
│    │              │              │己○○所有之汽車得│            │自己不法之所│乙○○如易科罰金│
│    │              │              │手。              │            │有，而竊取他│以新台幣壹仟元折│
│    │              │              │                  │            │人之動產，均│算壹日。扣案鑰匙│
│    │              │              │                  │            │累犯。      │伍串均沒收。    │
│    │              │              │                  │            │            │                │
│    │              │              │                  │            │            │                │
│    │              │              │                  │            │            │                │
│    │              │              │                  │            │            │                │
├──┼───────┼───────┼─────────┼──────┼──────┼────────┤
│六  │95年8 月27日凌│台北縣汐止市勤│辛○○與乙○○共同│HR-0809 號自│辛○○、李裕│辛○○、乙○○各│
│    │晨3 時許      │進路與環山路附│以自備汽車鑰匙竊盜│小客車      │華共同意圖為│處有期徒刑肆月，│
│    │              │近            │甲○○所有之汽車得│            │自己不法之所│乙○○如易科罰金│
│    │              │              │手。              │            │有，而竊取他│以新台幣壹仟元折│
│    │              │              │                  │            │人之動產，均│算壹日。扣案鑰匙│
│    │              │              │                  │            │累犯。      │伍串均沒收。    │
│    │              │              │                  │            │            │                │
│    │              │              │                  │            │            │                │
│    │              │              │                  │            │            │                │
├──┼───────┼───────┼─────────┼──────┼──────┼────────┤
│七  │95年8 月27日凌│台北縣汐止市忠│辛○○與乙○○共同│CE-1760 號自│辛○○、李裕│辛○○、乙○○各│
│    │晨4 時許      │孝東路201 號秀│以自備汽車鑰匙竊盜│小客車      │華共同意圖為│處有期徒刑參月，│
│    │              │峰高中對面    │戊○○所有之汽車未│            │自己不法之所│乙○○如易科罰金│
│    │              │              │得手。            │            │有，而竊取他│以新台幣壹仟元折│
│    │              │              │                  │            │人之動產未遂│算壹日。扣案鑰匙│
│    │              │              │                  │            │，均累犯。  │伍串均沒收。    │
│    │              │              │                  │            │            │                │
│    │              │              │                  │            │            │                │
│    │              │              │                  │            │            │                │
└──┴───────┴───────┴─────────┴──────┴──────┴────────┘


司法院資訊處製作；財團法人民間司法改革基金會備份。
